---
title: "bachelor_analysis"
author: "Kristian Isen"
date: "3/15/2021"
output: html_document
---
## Load packages
```{r setup, include=FALSE}
library(pacman)
p_load(dplyr, plyr, tidyr, writexl, readxl, readr, matrixStats, splitstackshape, stringr, reshape, reshape2, foreign, nnet, stargazer, margins, pscl)
```

## Load data
```{r setup, include=FALSE}
setwd("/Users/KristianIsen/Dropbox/BscOecon/Bachelor/Data/")
ws = read_excel("data (cleaned) 15032021.xlsx")
```

## Overview and pivots
```{r}
## Control combintations
control_overview = as.data.frame(table(subset(ws, select = c("W1: response", "W2: response", "W3: response"))))
sum(control_overview$Freq)

## Experiment combinations
exp_overview = as.data.frame(table(subset(ws, select = c("W4: response", "W5: response", "W6: response",  "W7: response",
                                                             "W8: response", "W9: response", "W10: response"))))
sum(exp_overview$Freq)

# Satisfaction for prime vs no-prime
mean(subset(ws$tilfredshed, ws$Prime == "YES" ))
mean(subset(ws$tilfredshed, ws$Prime == "NO" ))
t.test(subset(ws$tilfredshed, ws$Prime == "YES" , select = c("tilfredshed")),
       subset(ws$tilfredshed, ws$Prime == "NO" , select = c("tilfredshed")))
```

## Possible leave-outs
```{r}
lo = subset(ws, ws$`W1: response` == "E_W")

# choice set 1
length(which(ws$`W1: response` == "E_W")) / 125 * 100
length(which(ws$`W1: response` == "C_B")) / 125 * 100
length(which(ws$`W10: response` == "E_W_G")) / 125 * 100
length(which(ws$`W10: response` == "C_B_G")) / 125 * 100
length(which(ws$`W9: response` == "E_W_G")) / 125 * 100
length(which(ws$`W9: response` == "C_B_R")) / 125 * 100
length(which(ws$`W4: response` == "E_W_R")) / 125 * 100
length(which(ws$`W4: response` == "C_B_G")) / 125 * 100

print("Nyt choice set")
# Choice set 2
length(which(ws$`W2: response` == "C_W")) / 125 * 100
length(which(ws$`W2: response` == "E_B")) / 125 * 100
length(which(ws$`W6: response` == "C_W_R")) / 125 * 100
length(which(ws$`W6: response` == "E_B_G")) / 125 * 100
length(which(ws$`W7: response` == "C_W_G")) / 125 * 100
length(which(ws$`W7: response` == "E_B_R")) / 125 * 100

print("Nyt choice set")
# Choice set 3
length(which(ws$`W3: response` == "C_W")) / 125 * 100
length(which(ws$`W3: response` == "E_B")) / 125 * 100
length(which(ws$`W5: response` == "C_W_R")) / 125 * 100
length(which(ws$`W5: response` == "E_B_G")) / 125 * 100
length(which(ws$`W8: response` == "C_W_G")) / 125 * 100
length(which(ws$`W8: response` == "E_B_R")) / 125 * 100
```


Note: 

Der skal defineres en binær variabel, som indikerer, om vinen til højre har grønt mærkat eller ej (1 hvis ja, 0 hvis nej) - uafh. var.
Derudover skal der defineres en binær variabel, som indikerer, om vinen hører til options 2 i det respektive choice set - afh. var.
Det kræver nok, at man laver et nyt datasæt, som har langt format

## Logit regressions
```{r}




# Creating personised function to get logit easily
??multinom
logm = multinom(1 ~ w2_bin + w6_bin + w7_bin, family = binomial("logit"), data = ws_bin)

ws_bin$dummy = 1
log.m = multinom(w2_bin + w6_bin + w7_bin ~ dummy, family = binomial("logit"), data = ws_bin)
summary(log.m)
predict(log.m)


log.m = multinom(w2_bin ~ w6_bin + w7_bin, family = binomial("logit"), data = ws_bin)
summary(log.m)
me = marginal_effects(log.m)
mean(me[,1])
mean(me[,2])

length(ws_bin$w2_bin)
length(ws_bin$w6_bin)
length(ws_bin$w7_bin)


```











